臺灣板橋地方法院交通事件裁定　　　　96年度交聲字第217號
原處分機關　交通部公路總局臺北區監理所板橋監理站
異　議　人　甲○○
上列異議人因違反道路交通管理處罰條例事件，對於交通部公路
總局臺北區監理所板橋監理站中華民國９６年１月１９日所為之
處分〔原處分案號：板監裁字裁４１－Ｃ00000000號、
板監裁字裁４１－Ｃ00000000號〕，聲明異議；本院裁
定如下：
    主  文
原處分撤銷。
甲○○不罰。
    理  由
壹、本件原處分機關係以異議人所有牌照號碼ＢＬＡ－２８９號
    重型機車，於民國〔下同〕９５年１２月７日１４時１５分
    許，在臺北縣三峽鎮○○路○段火葬場前，有「駕車行經有
    燈光號誌管制之交岔路口闖紅燈」、「違反處條例之行為，
    拒絕停車接受稽查而逃逸」等舉發違規事實，乃依序〔壹〕
    依道路交通管理處罰條例第５３條第１項、第６３條第１項
    第３款，裁決「一、罰鍰新臺幣壹仟捌佰元整，並依第６３
    條第１項記違規點數參點，罰鍰限於９６年２月１８日前繳
    納。二、上開罰鍰逾期不繳納者：(一)自９６年２月１９日起
    罰鍰為新臺幣壹仟捌佰元整。(二)逾期仍不繳納者，依法移送
    強制執行。」〔板監裁字裁４１－Ｃ00000000號〕
    。〔貳〕依道路交通管理處罰條例第６０條第１項、第６３
    條第１項裁決「一、罰鍰新臺幣參仟元整，並依第６３條第
    １項記違規點數壹點，罰鍰限於９６年２月１８日前繳納。
    二、上開罰鍰逾期不繳納者：(一)自９６年２月１９日起罰鍰
    為新臺幣參仟元整。(二)逾期仍不繳納者，依法移送強制執行
    。」〔板監裁字裁４１－Ｃ00000000號〕；異議人
    則以：(一)伊任職於臺灣利股份有限公司，擔任「北區維護領
    班」一職，經派駐臺北世界貿易中心國際貿易大樓執行業務
    。(二)案發當日，伊駕駛牌照號碼１９２０－ＥＡ號自用小客
    車，於當日早上８時許進入上揭大停車場，１７時２８分下
　　班離去。(三)伊雖有牌照號碼ＢＬＡ－２８９號重機車，然案
　  發當當日係上鎖停於住處地下一樓停車場，並未出車。(四)案
    發之際，伊確在臺北世界貿易中心國際貿易大樓執行業務，
    並未外出，復無上揭違規行為；並主張舉發員警依目視舉發
    本件『違規』，係誤認牌照號碼而舉發，原處分機關裁決如
    上，於法自有未合，爰據之聲明異議。
貳、查：異議人主張之上列事實，業據證人即其同事劉子涵到庭
　　結證稱：「異議人於案發當日確實在公司上班。」〔參見本
  　院９６年３月１９日訊問筆錄〕，邵維揚到院結證稱：「〔
    案發當天１２月７日異議人是否在公司？〕是。我親眼看到
    ，當天我們是一起工作，從頭到尾都在一起。」，林志緯到
    院證稱：「〔案發當天１２月７日異議人人是否在公司上班
    ？〕沒錯，因為他〔異議人〕辦公室的座位是在我旁邊，當
    天我有與他〔異議人〕講過話，所以我知道。當天甲○○也
    沒有離開公司。」〔參見本院９６年４月１６日訊問筆錄〕
    ，與異議意旨，互核相符，復有異議人提出之(一)臺灣開利股
    份有限公司出具之在職證明書。(二)異議人所有牌照號碼１９
    ２０－ＥＡ號自用小客車在臺北世界貿易中心國際貿易大樓
　　Ｂ３停車位第４３１號磁卡證明影本、以第４３１號磁卡開
　  啟停車場門之記錄。(三)案發當日異議人在任職處所之值勤登
    記表、打卡簽到紀錄等足佐，堪認異議人於案發當日，其人
    確在臺北世界貿易中心國際貿易大樓值勤。其主張未在臺北
    縣三峽鎮○○路○段火葬場前為上揭違規行為，自係信而有
    徵。
參、至異議人雖有牌照號碼ＢＬＡ－２８９號重機車，然主張案
    發當日係上鎖停於住處地下一樓停車場，並未出車壹節：審
    酌員警依目視逕行舉發違規，然異議人於案發之際，其人確
　　在臺北世界貿易中心國際貿易大樓值勤，顯未駕駛系爭機車
  　至案發現場，即不能遽認異議人有上揭違規行為，員警所見
    機車是否確係牌照號碼ＢＬＡ－２８９號重機車，非屬明確
    ，依事實不明之利益歸當事人之原則，認異議人所有牌照號
    碼ＢＬＡ－２８９號重機車，未有上揭違規行為。
肆、綜前所述，異議人暨所有牌照號碼ＢＬＡ－２８９號重機車
　　，均無系爭違規事實，原處分機關不查，以板監裁字裁４１
　  －Ｃ00000000號、板監裁字裁４１－Ｃ00000
    000號處分書裁決處分如前，即有未合，爰將原處分撤銷
    ，並諭知異議人不罰，如主文。
據上論結，應依道路交通案件處理辦法第20條前段，裁定如主文
中　　華　　民　　國　　96　　年　　4 　　月　　17　　日
                  交通法庭    法　官    陳福來
以上正本證明與原本無異。
如不服本裁定應於送達後5日內向本院提出抗告狀。
                              書記官    林兆嘉
中　　華　　民　　國　　96　　年　　4 　　月　　18　　日
